臺灣高等法院高雄分院刑事判決　　　　　　　　　九十一年度上易字第一二四三號
　　上訴人
　　即被告　　甲○○
右上訴人因違反毒品危害防制條例案件，不服臺灣高雄地方法院九十一年度易字第一
六四二號中華民國九十一年七月十七日第一審判決（聲請簡易判決處刑案號：臺灣高
雄地方法院檢察署九十年度偵字第五一四二號；經臺灣高雄地方法院高雄簡易庭認不
宜以簡易判決處刑，移由該院刑事庭依通常程序審理），提起上訴，本院判決如左：
    主  文
上訴駁回。
    事  實
一、甲○○於民國八十五年間因竊盜案件，經本院裁定應執行有期徒刑二年十月確定
    ，於八十六年十月二十二日假釋付保護管束，嗣於八十八年四月間撤銷假釋，於
    八十九年十月二十七日執行完畢。復因施用毒品案件，經臺灣高雄地方法院以八
    十七年度毒聲字第三一三號裁定送觀察、勒戒後，有繼續施用毒品之傾向，再依
    臺灣高雄地方法院八十七年度毐聲字第六九六號裁定送強制戒治期滿後，由臺灣
    高雄地方法院檢察署檢察官於八十八年八月三日以八十八年度戒偵字第一三四號
    不起訴處分確定。猶不知悔改，復於不起訴處分後五年內，基於概括之犯意，自
    九十年二月一日起至九十年四月一日止，連續在其高雄市○○區○○路四十二號
    十一樓之六住處，以將化學合成麻醉藥品甲基安非他命置於吸食器上，下面用火
    燒烤，吸其所產生之煙氣方式，非法施用安非他命多次，約一、二個星期施用一
    次，嗣於九十年二月一日，在高雄市○○區○○街八十三號五０二室，為警查獲
    ，而於九十年八月二十七日經臺灣高雄地方法院以九十年度易字第二四五五號判
    處有期徒刑八月確定。惟被告仍未戒除毒癮，於前案停止強制戒治保護管束期間
    ，於九十年十月二十四日，在高雄縣大寮鄉某友人住處，施用第二級毒品安非他
    命一次，而於九十年十月二十五日依法定期間至臺灣高雄地方法院檢察署觀護人
    室採尿，送臺灣檢驗科技股份有限公司檢驗，呈甲基安非他命陽性反應，因而查
    獲。並因本案經台灣高雄地方法院以九十年度毒聲字第七二○○號裁定停止戒治
    ，現正在臺灣屏東戒治所強制戒治中。
二、案經臺灣高雄地方法院檢察署觀護人室移送臺灣高雄地方法院檢察署檢察官偵查
    聲請簡易處刑，經臺灣高雄地方法院高雄簡易庭認不宜以簡易判決處刑，移由該
    院刑事庭依通常程序審理。
    理  由
一、訊據上訴人即被告甲○○坦承於右揭時地施用第二級毒品安非他命一次之犯行，
    而被告於九十年十月二十五日依法至臺灣高雄地方法院檢察署觀護人室報到採集
    之尿液送鑑驗，確呈甲基安非他命陽性反應，有臺灣檢驗科技股份有限公司ＫＨ
    二一○○Ａ0000000號尿液檢驗，按前開檢驗初驗以酵素免疫分析法，確
    認檢驗以ＧＣ＼ＭＳ（即氣相層析質譜儀法）檢驗，而以氣相層析質譜儀法作藥
    物及其代謝物之定性及定量分析，幾乎不會有偽陽性反應產生，此已為藥物學界
    之通論，並經行政院退除役官兵輔導委員會所屬之榮民總醫院台北分院以八三北
    總字第三０五九號公函函示明確在案，本案被告自無可能產生有偽陽性反應之情
    形，此外，復有臺灣高雄地方法院檢察署觀護人室函及該署保護管束人尿液檢體
    監管紀錄表各一紙在案足憑。又經被告前因施用毒品案件，經臺灣高雄地方法院
    以八十七年度毒聲字第三一三號裁定送觀察、勒戒後，有繼續施用毒品之傾向，
    再依臺灣高雄地方法院八十七年度毒聲字第六九六號裁定送強制戒治期滿後，由
    臺灣高雄地方法院檢察署檢察官於八十八年八月三日以八十八年度戒偵字第一三
    四號不起訴處分確定。復於不起訴處分後五年內，再因施用第二級毒品安非他命
    案，經臺灣高雄地方法院九十年度易字第二四五五號判處有期徒刑八月確定，並
    經臺灣高雄地方法院裁定送強制戒治，嗣再經臺灣高雄地方法院以裁定停止戒治
    ，復因本案經臺灣高雄地方法院以裁定撤銷停止強制戒治，現正於台灣屏東戒治
    所強制戒治中，有上開臺灣高雄地方法院九十年度易字第二四五五號判決及臺灣
    高雄地方法院檢察署刑案資料記錄查註紀錄表、臺灣高等法院被告全國前案紀錄
    表各一紙在卷可稽。是被告之自白核與事實相符，自得為論罪科刑之依據，本件
    事證明確，被告施用第二級毒品安非他命犯行堪以認定，應依法論科。
二、核被告甲○○所為，係犯毒品危害防制條例第十條第二項之施用第二級毒品罪。
    被告因施用第二級毒品前持有毒品之行為，本應論以持有之罪，惟其持有毒品之
    低度行為被其後施用毒品之高度行為所吸收，不另論罪。又被告前因施用毒品案
    件，經臺灣高雄地方法院以八十七年度毒聲字第六九六號裁定送強制戒治期滿後
    ，復因施用第二級毒品安非他命，再經臺灣高雄地方法院以九十年度易字第二四
    五五號判處有期徒刑八月確定，並裁定送強制戒治，嗣再經裁定停止戒治，而於
    前案停止戒治保護管束期間內復施用第二級毒品安非他命，既係於上開原審法院
    九十年八月二十七日九十年度易字第二四五五號判決宣示後（未上訴）再犯，應
    非前案判決既判力所及（最高法院八十二年度第四次刑事庭會議決議）且係前案
    戒絕後停止戒治保護管束中再犯，應認係另行起意，三犯本件施用第二級毒品安
    非他命之罪，附此敘明。被告於八十五年間因竊盜案件，經本院裁定應執行有期
    徒刑二年十月，於八十六年十月二十二日假釋，並付保護管束，嗣於八十八年四
    月間撤銷假釋，於八十九年十月二十七日執行完畢，有卷附之臺灣高等法院被告
    全國前案紀錄表、臺灣高雄地方法院檢察署刑案資料記錄查註紀錄表各一份在卷
    可按，五年以內再犯本件有期徒刑以上之罪，為累犯，依刑法第四十七條規定加
    重其刑。
三、原審以被告施用第二級毒品事證明確，適用毒品危害防制條例第十條第二項、刑
    法第四十七條規定，審酌被告前有多次不良紀錄，且曾經觀察、勒戒，強制戒治
    ，並甫於九十年八月二十七日經原審法院九十年度易字第二四五五號判決判處有
    期徒刑八月確定，仍不知悔改，未戒斷其施用毒品惡習，惟念其施用毒品實係戕
    害其身心之情尚未害及他人，及其犯罪後坦承犯行等一切情狀，量處有期徒刑九
    月，認事用法核無違誤，量刑亦稱妥適，被告上訴意旨指摘原審量刑過重為無理
    由，應予駁回。
據上論斷，應依刑事訴訟法第三百六十八條，判決如主文。
本案經檢察官方娜蓉到庭執行職務。
中    華    民    國    九十一    年       九        月       三十   日
                              臺灣高等法院高雄分院刑事第一庭
                                  審判長法官  曾永宗
                                        法官  郭玫利
                                        法官  邱永貴
右正本證明與原本無異。
不得上訴。
                                  法院書記官  梁雅華
中    華    民    國      九十一      年      十      月    一    日
附錄本案論罪科刑法條：
毒品危害防制條例第十條第二項：
施用第二級毒品者，處三年以下有期徒刑。
